臺灣高雄地方法院刑事判決　　　　　　　　　　　　　九十一年度易字第五六三號
　　公　訴　人　臺灣高雄地方法院檢察署檢察官
　　被　　　告　甲○○
右列被告因毐品危害防制條例案件，經檢察官提起公訴（九十年度毒偵字第二三一八
號），本院判決如左：
    主  文
甲○○持有第二級毒品，處拘役肆拾日，如易科罰金，以參佰元折算壹日。
第二級毒品安非他命驗前毛重壹點柒貳公克，驗後毛重壹點陸伍公克沒收銷燬。
    事  實
一、甲○○明知安非他命為第二級毒品，不得非法持有，竟於民國九十年五月十四日
    ，在其高雄市三民區○○○路一九五號四樓住處，持有第二級毒品安非他命一包
    （驗前毛重壹點柒貳公克，驗後毛重壹點陸伍公克）。嗣於同年月日二十二時三
    十分許（檢察官誤載為十五日），因違反肅清煙毒條例案件，經臺灣高雄地方法
    院檢察署檢察官通緝中，而由警持搜索票，前往上開地點搜索時，在其房間床舖
    下，為警查獲安非他命一包。
二、案經高雄縣警察局鳳山分局移送臺灣高雄地方法院檢察署檢察官偵查起訴。
    理  由
一、訊據被告甲○○矢口否認有何上開犯行，辯稱查扣之安非他命係伊朋友阿生所有
    ，與伊無關云云。惟查上開犯罪事實業據被告於警訊中自白不諱，且扣案之晶體
    經送鑑定結果，確係甲基安非他命無訛，此有高雄醫學大學附設中和紀念醫院檢
    驗報告單一紙附卷可稽，是被告持有安非他命之犯行堪以認定。次查被告稱伊於
    九十年五月八日開刀出院，乃請阿生到伊住處照顧伊，這段期間沒看過阿生施用
    安非他命云云，被告既沒有看到阿生在其面前施用，又如何能斷定安非他命係阿
    生所有，且扣案之安非他命數量雖不多，但施用安非他命者每次僅需零點一公克
    即可施用，是扣案之安非他命仍可供施用者施用很多次，若該物係阿生所有，阿
    生豈有可能隨便棄置在他人床舖下之理？且阿生既係照護被告之人，二人間之關
    係應交情匪淺，然被告竟稱不知其姓名、住址、年籍，且於偵訊時稱其名為「阿
    枝」，顯見阿生或阿枝之名，均係被告虛構之人。綜上所述，被告所辯，顯係事
    後卸責之辭，不足採信，本案罪證明確，犯行堪以認定。
二、經查安非他命為第二級毒品，被告持有安非他命之行為，核係犯毒品危害防制條
    例第十一條第二項之持有第二級毒品罪。審酌被告犯後否認犯行，足認其毫無悔
    意，然扣案之安非他命數量不多等一切情狀，量處如主文所示之刑，並諭知易科
    罰金之折算標準。扣案之安非他命驗前毛重壹點柒貳公克，驗後毛重壹點陸伍公
    克為第二級毒品，不問屬於被告與否，均應依同條例第十八第一項條規定沒收銷
    燬。
據上論斷，應依刑事訴訟法第二百九十九條第一項前段、毒品危害防制條例第十一條
第二項、第十八條第一項、刑法第十一條、第四十一條第一項，罰金罰鍰提高標準條
例第二條，判決如主文。
中      華      民      國    九十一    年      四      月      四      日
                                  臺灣高雄地方法院刑事第三庭
                                      法  官    李淑惠
右正本證明與原本無異。
如不服本判決，應於判決送達後十日內，向本院提出上訴狀。
                                      書記官    曾秀鳳
中      華      民      國    九十一    年      四      月      四      日
